<!DOCTYPE html PUBLIC "-//W3C//DTD XHTML 1.0 Transitional//EN" "http://www.w3.org/TR/xhtml1/DTD/xhtml1-transitional.dtd">
<html xmlns="http://www.w3.org/1999/xhtml">
<head>
	<meta http-equiv="Content-Type" content="text/html; charset=iso-8859-1" />
	<title>Ymmärrä suomea</title>
	<style type="text/css" media="all">@import "css/styles.css";</style>
	<script type="text/javascript" src="swfobject.js"></script>
</head>
<body class="font-medium">
	<div id="main-wrapper">
		<div id="topbar"></div>
		<div id="main-menu">
			<table cellspacing="0" cellpadding="0" border="0" class="add-links"><tr>
				<td class="item"><img class="raquo" src="i/raquo.gif" alt="" height="7" width="4" /><a href="/ymmarra/index.php?moduli=sanakirja">Sanakirja</a></td>
				<td class="item"><img class="raquo" src="i/raquo.gif" alt="" height="7" width="4" /><a href="/ymmarra/index.php?moduli=verbit">Verbiluettelo</a></td>
				<td class="item"><img class="raquo" src="i/raquo.gif" alt="" height="7" width="4" /><a href="/ymmarra/index.php?moduli=kielioppi">Kielioppi</a></td>
			</tr></table>
			<table cellspacing="0" cellpadding="0" border="0"><tr>
				<td class="item"><img class="raquo" src="i/raquo.gif" alt="" height="7" width="4" /><a href="/ymmarra/index.php">Etusivu</a></td>
				<td class="item"><img class="raquo" src="i/raquo.gif" alt="" height="7" width="4" /><a href="/ymmarra/index.php?moduli=tekstit">Lukutekstit</a></td>
			</tr></table>
		</div>
		<div id="content">
			<table cellspacing="0" cellpadding="0" border="0" id="content-wrapper"><tr>
				<td>
					<div id="left-menu">
												<div class="header-verb"><span>Verbit</span></div>
						<div class="menu">
								<div class="init"><a href="/ymmarra/index.php?moduli=verbit&kirjain=a">A</a></div>
								<div class="init"><a href="/ymmarra/index.php?moduli=verbit&kirjain=e">E</a></div>
								<div class="init"><a href="/ymmarra/index.php?moduli=verbit&kirjain=h">H</a></div>
								<div class="init"><a href="/ymmarra/index.php?moduli=verbit&kirjain=i">I</a></div>
								<div class="init"><a href="/ymmarra/index.php?moduli=verbit&kirjain=j">J</a></div>
								<div class="init"><a href="/ymmarra/index.php?moduli=verbit&kirjain=k">K</a></div>
								<div class="init"><a href="/ymmarra/index.php?moduli=verbit&kirjain=l">L</a></div>
								<div class="init"><a href="/ymmarra/index.php?moduli=verbit&kirjain=m">M</a></div>
								<div class="init"><a href="/ymmarra/index.php?moduli=verbit&kirjain=n">N</a></div>
								<div class="init"><a href="/ymmarra/index.php?moduli=verbit&kirjain=o">O</a></div>
								<div class="init"><a href="/ymmarra/index.php?moduli=verbit&kirjain=p">P</a></div>
								<div class="init"><a href="/ymmarra/index.php?moduli=verbit&kirjain=r">R</a></div>
								<div class="init"><a href="/ymmarra/index.php?moduli=verbit&kirjain=s">S</a></div>
								<div class="init"><a href="/ymmarra/index.php?moduli=verbit&kirjain=t">T</a></div>
								<div class="init"><a href="/ymmarra/index.php?moduli=verbit&kirjain=u">U</a></div>
								<div class="init"><a href="/ymmarra/index.php?moduli=verbit&kirjain=v">V</a></div>
								<div class="init"><a href="/ymmarra/index.php?moduli=verbit&kirjain=y">Y</a></div>
								<div class="init"><a href="/ymmarra/index.php?moduli=verbit&kirjain=Ä">Ä</a></div>
						</div>					</div>
				</td>
				<td>
					<div id="main-content">
						<div id="path">
							<a href=".">Etusivu</a> &gt; <a href="/ymmarra/index.php?moduli=verbit&kirjain=H">H</a>						</div>
													<h1>HAVAITA</h1>
						<table cellspacing="0" cellpadding="0" border="0">
							<tr>
								<td colspan="2" style="padding-bottom:10px;"><strong>Aktiivin indikatiivi</strong></td>
							</tr>
							<tr>
								<td><pre>PREESENS                   
minä     havaitsen         
sinä     havaitset         
hän      havaitsee         
me       havaitsemme       
te       havaitsette       
he       havaitsevat       
 
PASSIIVI
         havaitaan         

IMPERFEKTI                 
         havaitsin         
         havaitsit         
         havaitsi          
         havaitsimme       
         havaitsitte       
         havaitsivat       

PASSIIVI
         havaittiin        

PERFEKTI
olen     havainnut         
olet     havainnut         
on       havainnut         
olemme   havainneet        
olette   havainneet        
ovat     havainneet        

PASSIIVI
on       havaittu          

PLUSKVAMPERFEKTI
olin     havainnut         
olit     havainnut         
oli      havainnut         
olimme   havainneet        
olitte   havainneet        
olivat   havainneet        

PASSIIVI
oli      havaittu          
</pre></td>
								<td>&nbsp;&nbsp;&nbsp;</td>
								<td><pre>  KIELTOMUOTO
  en        havaitse
  et        havaitse
  ei        havaitse
  emme      havaitse
  ette      havaitse
  eivät     havaitse


  ei        havaita

   
  en        havainnut
  et        havainnut
  ei        havainnut
  emme      havainneet
  ette      havainneet
  eivät     havainneet


  ei        havaittu


  en    ole havainnut
  et    ole havainnut
  ei    ole havainnut
  emme  ole havainneet
  ette  ole havainneet
  eivät ole havainneet


  ei    ole havaittu    


  en    ollut  havainnut
  et    ollut  havainnut
  ei    ollut  havainnut
  emme  olleet havainneet
  ette  olleet havainneet
  eivät olleet havainneet


  ei    ollut  havaittu
</pre></td>
							</tr>
						</table>
						<table cellspacing="0" cellpadding="0" border="0">
							<tr>
								<td colspan="2" style="padding-bottom:10px;"><strong>Aktiivin konditionaali</strong></td>
							</tr>
							<tr>
								<td><pre>PREESENS
minä     havaitsisin       
sinä     havaitsisit       
hän      havaitsisi        
me       havaitsisimme     
te       havaitsisitte     
he       havaitsisivat     

PASSIIVI
         havaittaisiin     

PERFEKTI
olisin   havainnut         
olisit   havainnut         
olisi    havainnut         
olisimme havainneet        
olisitte havainneet        
olisivat havainneet        

PASSIIVI
olisi    havaittu          
</pre></td>
								<td>&nbsp;&nbsp;&nbsp;</td>
								<td><pre> 
  en        havaitsisi
  et        havaitsisi
  ei        havaitsisi
  emme      havaitsisi
  ette      havaitsisi
  eivät     havaitsisi


  ei        havaittaisi   


  en    olisi  havainnut
  et    olisi  havainnut
  ei    olisi  havainnut
  emme  olisi  havainneet
  ette  olisi  havainneet
  eivät olisi  havainneet


  ei    olisi  havaittu
</pre></td>
							</tr>
						</table>
						<table cellspacing="0" cellpadding="0" border="0">
							<tr>
								<td colspan="2" style="padding-bottom:10px;"><strong>Aktiivin potentiaali</strong></td>
							</tr>
							<tr>
								<td><pre>PREESENS
minä     havainnen         
sinä     havainnet         
hän      havainnee         
me       havainnemme       
te       havainnette       
he       havainnevat       

PASSIIVI
         havaittaneen      

PERFEKTI
lienen   havainnut         
lienet   havainnut         
lienee   havainnut         
lienemme havainneet        
lienette havainneet        
lienevät havainneet        

PASSIIVI
lienee   havaittu          
</pre></td>
								<td>&nbsp;&nbsp;&nbsp;</td>
								<td><pre> 
  en        havainne
  et        havainne
  ei        havainne
  emme      havainne
  ette      havainne
  eivät     havainne


  ei        havaittane   


  en    liene  havainnut
  et    liene  havainnut
  ei    liene  havainnut
  emme  liene  havainneet
  ette  liene  havainneet
  eivät liene  havainneet


  ei    liene  havaittu
</pre></td>
							</tr>
						</table>
						<table cellspacing="0" cellpadding="0" border="0">
							<tr>
								<td colspan="2" style="padding-bottom:10px;"><strong>Aktiivin imperatiivi</strong></td>
							</tr>
							<tr>
								<td><pre>PREESENS

(sinä)   havaitse          
(hän)    havaitkoon        
(me)     havaitkaamme      
(te)     havaitkaa         
(he)     havaitkoot        

PASSIIVI
         havaittakoon      

PERFEKTI

ole      havainnut         
olkoon   havainnut         
olkaamme havainneet        
olkaa    havainneet        
olkoot   havainneet        

PASSIIVI
olkoon   havaittu          
</pre></td>
								<td>&nbsp;&nbsp;&nbsp;</td>
								<td><pre> 

  älä       havaitse
  älköön    havaitko
  älkäämme  havaitko
  älkää     havaitko
  älkööt    havaitko


  älköön    havaittako    



  älä      ole  havainnut
  älköön   olko havainnut
  älkäämme olko havainneet
  älkää    olko havainneet
  älkööt   olko havainneet


  älköön   olko havaittu
</pre></td>
							</tr>
						</table>
						<table cellspacing="0" cellpadding="0" border="0">
							<tr>
								<td colspan="2" style="padding-bottom:10px;"><strong>Verbin nominaalimuodot</strong></td>
							</tr>
							<tr>
								<td><pre>I INFINITIIVI              
Lyhyempi muoto:            
         havaita           

Pitempi muoto:             
         havaitakseni      
         havaitaksesi
         havaitakseen
         havaitaksemme
         havaitaksenne
         havaitakseen

III  INFINITIIVI           
inessiivi    havaitsemassa 
elatiivi     havaitsemasta 
illatiivi    havaitsemaan  
adessiivi    havaitsemalla
abessiivi    havaitsematta 
instruktiivi havaitseman   
                           
Passiivi
instruktiivi havaittaman   
                           
                           
</pre></td>
								<td>&nbsp;&nbsp;&nbsp;</td>
								<td><pre>  II INFINITIIVI
  inessiivi     havaitessa  
  instruktiivi  havaiten  

  Passiivi
  inessiivi     havaittaessa   






  IV INFINITIIVI
  nominatiivi   havaitseminen
   partitiivi   havaitsemista
       

  I PARTISIIPPI 
  aktiivi       havaitseva
  passiivi      havaittava   

  II PARTISIIPPI 
  aktiivi       havainnut
  passiivi      havaittu
</pre></td>
							</tr>
						</table>

					</div>
				</td>
			</tr></table>		</div>
		<div id="footer"><a href="http://www.oph.fi/"><img src="i/oph_logo_ymmarrasuomea.gif" width="157" height="35" alt="OPH" /></a></div>
	</div>
</body>
</html>
